# 关于用 B 客户的应收清偿A 供应商的应付是否属于债务重组问题

提问人：hegengxi 时间：2021-06-01 15:41:14
陈版你好，这里想请教以下问题：
假设我司对B公司应收账款 1000 万，同时对A公司应付账款 1000 万。
A、B公司分别是同一项目的供应商及客户，我司与A公司约定，若收不到B公司的钱，则不付款给A公司。
截止目前，我司已对B公司的 1000 万应收全部计提减值。
现我司、A、B要签署三方协议，将应收B公司 1000 万债权转给A公司，用于清偿我司对A公司的应付 1000 万。
想请问一下，这种情形算是债务重组么？取得的收益应该作为营业外收入，还是作为信用减值损失转回呢？
谢谢！

回答人：chenyiwei
对本企业而言，如果此次债权转让满足终止确认条件的，则属于以非现金资产抵偿债务，属于债务重组。会计处理适用《企业会计准则第 23 号——金融资产转移》的规定，将被转让的对B的债权的账面价值与被抵偿的欠A的债务的账面价值之间的差额确认为投资收益。原先计提的信用减值损失不转回。